臺灣桃園地方法院刑事判決　　　　　　　　　　　　九十三年度訴字第一七八五號
　　公　訴　人　台灣桃園地方法院檢察署檢察官
　　被　　　告　甲○○　男　二.
右被告因違反毒品危害防制條例案件，經檢察官提起公訴（九十三年度毒偵字第三三
六九號），嗣於本院準備程序進行中，被告就被訴事實為有罪之陳述，經本院合議庭
認為適當後，裁定由受命法官獨任進行簡式審判程序，判決如左：
     主  文
甲○○連續施用第一級毒品，累犯，處有期徒刑柒月。扣案之第一級毒品海洛因貳包
（總淨重共計零點貳壹公克）、含第一級毒品海洛因之殘渣袋陸只（海洛因無法與該
殘渣袋分離、亦無法秤重），均沒收銷燬之。扣案之注射針筒伍支，沒收。
      事  實
一、甲○○前於民國八十七年間，因違反違反麻醉藥品管制條例案件，經送觀察、勒
    戒後，認無繼續施用毒品之傾向，經本院於八十八年二月三日以八十七年度易字
    第一０三０號判決免刑確定；復於九十年間，因違反毒品危害防制條例案件，經
    年六月八日強制戒治完畢釋放，且因違反毒品危害防制條例案件，經臺灣桃園地
    方法院檢察署檢察官聲請簡易判決處刑，經本院改依通常程序審理，並於九十一
    年四月四日以九十一年訴字第一四０號判處應執行有期徒刑一年，甲○○不服提
    起上訴後，經臺灣高等法院於九十一年八月三十日以九十一年上訴字第一八二七
    號判處應執行有期徒刑十月確定，而於九十二年六月九日入監執行並於九十三年
    四月一日縮刑執行完畢。詎甲○○仍未戒除毒癮，又於五年內基於施用第一級毒
    品之概括犯意，自九十三年八月初某日（起訴書誤載為九十三年四月一日某時起
    ）起至同年月四日上午某時止，以將海洛因混和生理食鹽水用針筒注射之方式，
    連續在其桃園縣八德市○○路○段七０七號住處施用第一級毒品海洛因五、六次
    ，嗣於九十三年八月四日十六時許（起訴書誤載為九十年八月十四日十六時許）
    ，甲○○在施用第一級毒品犯行未被發覺前，因深覺不能繼續施用毒品，而主動
    請其父母代為自首其前開施用第一級毒品海洛因之犯行，並接受審判，且自動交
    出海洛因二包（淨重零點二一公克）、注射針筒五支、海洛因殘渣袋六只。
二、案經甲○○向桃園縣政府警察局自首後移請臺灣桃園地方法院檢察署檢察官偵查
    起訴，嗣於本院準備程序進行中，被告就被訴事實為有罪之陳述，本院改依簡式
    審判程序審理。
      理  由
一、右揭事實，業據被告甲○○於本院審理時供承不諱，且查：被告為警於九十三年
    八月四日採尿經送昭信科技顧問股份有限公司檢驗結果，確呈嗎啡陽性反應，有
    該公司濫用藥物陽性檢體檢驗報告（見偵查卷第二二頁）一份附卷可稽，且被告
    甲○○所提出之海洛因二包經送鑑定結果，均檢出海洛因成份，此有法務報調查
    局九十三年九月七日調科壹字第０八０００八一一四號鑑定通知書在卷可憑（見
    偵查卷第二０頁），復有注射針筒五支、海洛因殘渣袋六只扣案可憑，是被告自
    白與事實相符，應堪採信。另被告前有如事實欄所載之施用毒品犯行，亦有臺灣
    桃園地方法院檢察署刑案資料查註紀錄表、臺灣高等法院被告全國前案紀錄表各
    一件在卷足憑。是被告不論依修正前或修正後之毒品危害防制條例相關規定，均
    應由檢察官提起公訴而進入訴訟程序審理。
二、核被告甲○○所為，係犯毒品危害防制條例第十條第一項之施用第一級毒品罪。
    被告持有第一級毒品海洛因，既意在供己施用，其持有之低度行為應為施用之高
    度行所吸收，不另論罪。再者，被告先後多次施用第一級毒品海洛因犯行，時間
    緊接，犯罪構成要件相同，顯係各基於概括犯意為之，應依刑法第五十六條連續
    犯規定論以一施用第一級毒品罪，並依法加重其刑。而被告曾犯有如事實欄所載
    之前科紀錄及執行情形，此有臺灣高等法院被告全國前案紀錄表一份在卷可憑，
    其於執行完畢後五年之內再犯有期徒刑以上之本案罪行，為累犯，應依刑法第四
    十七條規定遞予加重其刑。又被告於其上開犯行未為任何有偵查犯罪職權之公務
    員已知悉前，不逃避接受裁判而於九十三年八月四日要求其父母親代為向警員主
    動供出犯行，此經證人朱盈哲（即當時到被告甲○○家中處理本件案件之員警）
    於本院審理時證述綦詳（本院卷九十三年十一月二十六日簡式審判筆錄第六頁）
    ，是被告既已向該管公務員申述犯罪事實，而不逃避接受裁判，已合於刑法第六
    十二條前段所定對於未發覺之犯罪自首而接受裁判之要件，應依該條規定減輕其
    刑，並依法先加後減之；爰審酌被告前因施用毒品案件，業經強制戒治期滿，並
    經判刑確定執行完畢，猶不知悔改，多次施用第一級毒品，戕害己身之素行，施
    用毒品之次數、頻率，主動向警員供陳犯行，並表達戒斷之決心，且犯後坦承犯
    行，態度良好等情狀，量處如主文所示之刑。扣案之第一級毒品海洛因二包（總
    淨重零點二一公克）、含第一級毒品海洛因殘渣之殘渣袋六只（海洛因量微無法
    磅秤，亦無法與殘渣袋析離），應依毒品危害防制條例第十八條第一項前段規定
    沒收銷燬之。扣案之注射針筒五支，為供被告施用第一級毒品所用之物，且屬被
    告所有，業據被告坦承在卷，應依刑法第三十八條第一項第二款之規定，沒收。
據上論斷，應依刑事訴訟法第二百七十三條之一第一項、第二百九十九條第一項前段
，毒品危害防制條例第十條第一項、第十八條第一項前段，刑法第十一條前段、第五
十六條、第四十七條、第六十二條前段、第三十八條第一項第二款，判決如主文。
本案經檢察官李山明到庭執行職務。
中　　　華　　　民　　　國　　九十三　　年　　 十二 　　月　　　十　　　日
                                 臺灣桃園地方法院刑事第一庭
                                    法  官    朱美璘
右正本證明與原本無異
如不服本判決書應於送達後十日內向本院提出上訴狀
                                    書記官    楊鳳滿
中　　　華　　　民　　　國　　九十三　　年　　 十二　　 月　　 十三　　日
附論罪科刑依據法條：
毒品危害防制條例第十條
施用第一級毒品者，處六月以上五年以下有期徒刑。
施用第二級毒品者，處三年以下有期徒刑。
